臺灣臺中地方法院刑事判決　　　　　　 100年度易字第3544號
公　訴　人　臺灣臺中地方法院檢察署檢察官
被　　　告　闕文怡
上列被告因傷害案件，經檢察官提起公訴（100年度偵字第18644
號），本院判決如下：
    主    文
闕文怡傷害人之身體，處拘役伍拾伍日，如易科罰金，以新臺幣
壹仟元折算壹日。
    事    實
一、闕文怡於民國100年 7月26日5時許，在臺中市北屯區五中巷
    15弄2 號前，與高鳳嬌因細故起口角衝突，詎闕文怡竟基於
    傷害人身體之犯意，毆打高鳳嬌，致高鳳嬌受有左胸紅色瘀
    痕3X2公分、左膝挫擦傷4X5公分、左小腿擦傷1X0.5 公分等
    傷害。
二、案經高鳳嬌訴由臺中市政府警察局第五分局報請臺灣臺中地
    方法院檢察署檢察官偵查起訴。
    理    由
壹、程序方面：
一、按刑事訴訟法第一百五十九條第一項規定：「被告以外之人
    於審判外之言詞或書面陳述，除法律有規定者外，不得作為
    證據。」其立法意旨，乃在於確保被告之反詰問權。同法第
    一百五十九條之五第一項規定：「被告以外之人於審判外之
    陳述，雖不符前四條之規定（同法第一百五十九條之一至第
    一百五十九條之四），而經當事人於審判程序同意作為證據
    ，法院審酌該言詞陳述或書面陳述作成時之情況，認為適當
    者，亦得為證據。」同法條第二項規定：「當事人、代理人
    或辯護人於法院調查證據時，知有刑事訴訟法第一百五十九
    條第一項不得為證據之情形，而未於言詞辯論終結前聲明異
    議者，視為有前項之同意。」其立法意旨，則在於確認當事
    人對於傳聞證據有處分權，得放棄反對詰問權，同意傳聞證
    據可作為證據；但因我刑事訴訟法尚非採徹底之當事人進行
    主義，乃又限制以法院認為適當者，始得為證據。因此，當
    事人同意或依法視為同意某項傳聞證據作為證據使用者，實
    質上即表示有反對詰問權之當事人已放棄其反對詰問權，如
    法院認為適當，不論該傳聞證據是否具備刑事訴訟法第一百
    五十九條之一至第一百五十九條之四所定情形，均容許作為
    證據；換言之，當事人放棄對原陳述人行使反對詰問權者，
    屬於證據傳聞性之解除行為，如法院認為適當，即容許該傳
    聞證據作為證據，不以未具備刑事訴訟法第一百五十九條之
    一至第一百五十九條之四所定情形為前提，非常上訴意旨認
    以未具備該等情形為前提，尚有誤解。又法院於何種情況，
    得認為適當，應審酌該傳聞證據作成時之情況，如該傳聞證
    據之證明力明顯過低或係違法取得，即得認為欠缺適當性；
    惟是否適當之判斷，係以當事人同意或視為同意為前提，即
    當事人已無爭議，故法院除於審理過程中察覺該傳聞證據之
    作成欠缺適當性外，毋庸特別調查，而僅就書面記載之方式
    及其外觀審查，認為無問題而具有適當性即可，最高法院九
    十七年度臺非字第五號判決意旨參照。又前揭同法第一百五
    十九條之五第二項規定，乃係基於證據資料愈豐富，愈有助
    於真實發現之理念，酌採當事人進行主義之證據處分權原則
    ，並強化言詞辯論主義，透過當事人等到庭所為之法庭活動
    ，在使訴訟程序順暢進行之要求下，承認傳聞證據於一定條
    件內，得具證據適格。此種「擬制同意」，因與同條第一項
    之明示同意有別，實務上常見當事人等係以「無異議」或「
    沒有意見」表示之，斯時倘該證據資料之性質，已經辯護人
    閱卷而知悉，或自起訴書、原審判決書之記載而了解，或偵
    、審中經檢察官、審判長、受命法官、受託法官告知，或被
    告逕為認罪答辯或有類似之作為、情況，即可認該相關人員
    於調查證據之時，知情而合於擬制同意之要件，亦有最高法
    院九十六年度臺上字第四一七四號判決意旨可資參照。
二、查被告對於本判決所引用之下列各項證據方法之證據能力，
    於本院審理時均表示無意見而不爭執其證據能力（見本院
    100 年12月1日審判筆錄），視為有刑事訴訟法第一百五十
    九條之五第一項之同意，揆諸前開說明，該等被告以外之人
    於審判外所為言詞或書面陳述，其證據傳聞性已解除；且由
    本院審理過程觀之，並未察覺前開傳聞證據之作成欠缺適當
    性，另由該等傳聞證據之筆錄或文書記載方式及其外觀審查
    ，其等之作成時之情況亦無問題而有適當性，依刑事訴訟法
    第一百五十九條之五第二項之規定，自得作為證據，合先敘
    明。
貳、實體方面：
一、訊據被告闕文怡對於起訴書所載之犯罪事實坦承不諱，核與
    告訴人高鳳嬌指訴及證人江千代警詢中證述之情節大致相符
    ；並有行政院衛生署臺中醫院診斷證明書、指認犯罪嫌疑人
    紀錄表等附卷可稽。被告自白與事實相符，本件事證明確，
    被告犯行洵堪認定。
二、核被告所為，係犯刑法第二百七十七條第一項之傷害罪。爰
    審酌被告素行尚可，有臺灣高等法院被告前案紀錄表乙紙在
    卷可參，因未能妥善解決與告訴人間之爭執，致告訴人受有
    前揭傷害，然傷勢並非嚴重，被告犯罪後坦承犯罪，然尚未
    與被害人達成和解等一切情狀，量處如主文所示之刑，並諭
    知易科罰金之折算標準，以資懲儆。
據上論斷，應依刑事訴訟法第二百九十九條第一項前段，刑法第
二百七十七條第一項、第四十一條第一項前段，刑法施行法第一
條之一第一項、第二項前段，判決如主文。
本案經檢察官張容姍到庭執行職務。
中    華    民    國   100    年    12    月    15    日
                  刑事第六庭    法  官  郭德進
以上正本證明與原本無異。
如不服本判決應於收受判決後10日內向本院提出上訴書狀，並應
敘述具體理由。其未敘述上訴理由者，應於上訴期間屆滿後20日
內向本院補提理由書（均須按他造當事人之人數附繕本）「切勿
逕送上級法院」。
告訴人或被害人對於判決如有不服具備理由請求檢察官上訴者，
其上訴期間之計算係以檢察官收受判決正本之日期為準。
                                書記官  陳彥蓉
中    華    民    國   100    年    12    月    15    日
附錄本案論罪科刑法條全文：
中華民國刑法第277條
（普通傷害罪）
傷害人之身體或健康者，處 3 年以下有期徒刑、拘役或 1 千元
以下罰金。
犯前項之罪因而致人於死者，處無期徒刑或 7 年以上有期徒刑
；致重傷者，處 3 年以上 10 年以下有期徒刑。